臺灣臺南地方法院刑事判決　　　　　　 94年度簡上字第192號
上　訴　人　臺灣臺南地方法院檢察署檢察官
被　　　告　丙○○
選任辯護人　彭冀湘律師
上列上訴人因被告詐欺案件，不服中華民國九十四年四月二十五
日本院九十四年度簡字第七三一號第一審判決（聲請簡易判決處
刑案號：九十四年度偵字第二三八五號），提起上訴，暨移送併
案審理（九十四年度偵字第四九九五、九二八０、九八一五號）
，本院管轄之第二審合議庭判決如下：
　　主　文
原判決撤銷。
丙○○連續幫助意圖為自己不法之所有，以詐術使人將本人之物
交付，處有期徒刑陸月，如易科罰金，以佰元折算壹日。
　　事　實
一、丙○○於民國九十三年十一月二十一日，見中華日報刊登蒐
    購存摺帳戶之廣告，遂與真實年籍姓名不詳綽號「林先生」
    之成年男子聯絡。丙○○已預見「林先生」購買金融帳戶，
    係欲利用人頭帳戶作為犯罪贓款匯進提出所用，使偵辦案件
    人員無從查知犯罪者之真正身分，仍基於對此財產犯罪之發
    生不違背其本意而幫助他人犯罪之概括犯意，分別於附表所
    示之時間、地點，連續將附表所示帳戶之存摺、提款卡及密
    碼，以附表所示之代價售予「林先生」。嗣於同年十一月三
    十日、十二月八日、十二月十九日，如附表所示之乙○○、
    丁○○、柯慧真、陳育湘及鄭博元，分別接獲不詳人士佯稱
    可領取退稅款項，或抽中大獎須繳納保證金等語，乃陷於錯
    誤，而前往自動櫃員機依該不詳人士之指示操作，將如附表
    所示之金額，分別轉入丙○○如附表所示帳戶內，嗣經發覺
    受騙而報警循線查獲。
二、案經臺南市警察局第一分局報請臺灣臺南地方法院檢察署檢
    察官偵查後聲請簡易判決處刑暨移送併案審理。
　　理  由
一、查被告丙○○對其以如附表所示之代價出售四本帳戶之事實
    ，於警偵訊中均自白承認，核與被害人乙○○、丁○○、柯
    慧真、陳育湘及鄭博元之指述相符，並有自動櫃員機儲戶交
    易明細表、郵政國內匯款執據、附表編號01、02、03所示帳
    戶之開戶資料、對帳單等在卷足憑。是被告所出售之四本帳
    戶，均遭犯罪集團做為詐欺取財之匯款帳戶，應無疑義。
二、至於被告在本院審理中雖辯稱：伊並未出售附表所示四本帳
    戶，僅係出租帳戶云云。惟由被告於警詢中詳細供述其在中
    華日報看見蒐購帳戶之小廣告，因缺錢花用，乃聯絡對方後
    將四本帳戶出售，並清楚交代每本帳戶出售之代價、時間及
    地點，再參諸被告將帳戶交予素未謀面之「林先生」，非但
    未曾約定如何返還帳戶，又不知聯絡「林先生」之方式，則
    被告顯然無法索回帳戶甚明。是被告以如附表所示之代價交
    付四本帳戶，顯係出於賣斷販售之意而交付，應可認定。又
    被告於本院另供稱：四本帳戶均係同一天交付云云，惟參酌
    被告於警詢時即陳明：附表編號01之帳戶，係十二月二十三
    日開戶當天就出售等語，另參諸附表編號02、03所示之帳戶
    ，皆係十二月二十四日開戶當日即出售乙情，有附表編號01
    、02、03所示帳戶之開戶資料存卷可參，足認被告出售帳戶
    的模式，係在約定交付帳戶當日，先至金融機構開戶，開戶
    後隨即出售交付帳戶甚明。是本院依被告於警詢中之供述及
    附表編號01、02、03所示帳戶之開戶資料，認被告應係在九
    十三年十二月二十三日出售附表編號01之帳戶，翌日再出售
    附表編號02、03、04之帳戶，併此說明。
三、按揆諸近年來，社會上利用人頭帳戶施詐術騙取財物（如刮
    刮樂或退稅詐財事件）之情形層出不窮，坊間媒體亦時見報
    導，此等情狀事例已有一定程度之普遍性，而為國人所共知
    之事實。故無正當原因提供帳戶予他人使用，將使他人得以
    持之遂行財產犯罪並避免暴露身分，此亦屬公眾週知之共同
    生活經驗。參以被告教育程度為高職肄業，且已年逾二十，
    對於平面或電子媒體播報犯罪集團利用人頭帳戶詐騙之事件
    ，亦有相當認知。被告既知上情，仍販賣帳戶並交付存摺及
    提款卡，且該帳戶嗣後亦成為詐欺取財之工具，足認該帳戶
    供作詐欺所用，並未違背被告之本意。本件事證明確，應依
    法論科。
四、查被告丙○○基於幫助詐欺取財之未必故意，將如附表所示
    之四本帳戶售予他人，作為詐欺取財之匯款帳戶，幫助不明
    歹徒取得詐欺款項之行為，係犯刑法第三十條第一項、第三
    百三十九條第一項詐欺取財罪之幫助犯。其幫助他人犯詐欺
    取財罪，為從犯，應按正犯之刑減輕之。被告先後四次販賣
    帳戶之行為，時間緊接，方法相同，且係觸犯構成要件相同
    罪名，顯係基於概括犯意反覆為之，為連續犯，應依刑法第
    五十六條規定，論以一罪，並加重其刑，且先加後減之。至
    被告連續販售附表編號01、03、04之犯行，雖未據起訴，惟
    此部分與檢察官起訴附表編號02部分，具有連續犯之裁判上
    一罪關係，業如前述，本院自得一併加以審理，附此敘明。
五、原審以被告罪證明確，因予論罪科刑，固非無見，惟被告尚
    有販賣附表編號01、03、04帳戶之犯行，原審未及審酌，即
    有未洽。公訴人上訴意旨，指摘原審未及審酌，為有理由，
    應由本院予以撤銷改判。爰審酌被告因貪圖小利販賣帳戶，
    其所獲得之代價雖僅新臺幣七千元，然其出售帳戶作為他人
    詐欺取財之匯款帳戶，造成犯罪偵查困難，幕後犯罪人得以
    逍遙法外，致使此類犯罪手法層出不窮，嚴重危害交易秩序
    與社會治安，且被告於本院又試圖狡言卸責，犯後態度不佳
    等一切情狀，量處如主文所示之刑，並諭知易科罰金之折算
    標準，以資警惕。至於蒞臨檢察官雖具體求處被告有期徒刑
    八月，並不為緩刑之諭知，然本院認被告販賣帳戶之行為縱
    應處罰，惟參酌被告前科素行尚佳，且被告係在二天之內販
    賣四本帳戶，而非販賣帳戶後食髓知味，再陸續販賣其餘帳
    戶，故依其犯罪情形及型態，認以量處如主文所示之刑為適
    當，併附敘明。
據上論斷，應依刑事訴訟法第四百五十五條之一第一項、第三項
、第三百六十九條第一項前段、第三百六十四條、第二百九十九
條第一項前段，刑法第五十六條、第三十條第一項、第三百三十
九條第一項、第四十一條第一項前段，罰金罰鍰提高標準條例第
一條前段、第二條，判決如主文。
本案經檢察官甲○○到庭執行職務
中　　華　　民　　國　　94　　年　　11　　月　　9 　　日
　　　　　　　　　刑事第二庭  審判長法　官　鄭文祺
　　　　　　　　　　　　　　　　　　法　官  陳賢德
　　　　　　　　　　　　　　　　　　法　官  林中如
以上正本證明與原本無異。
不得上訴。
　　　　　　　　　　　　　　　　　　書記官  馬愛君
中　　華　　民　　國　　94　　年　　11　　月　　9 　　日
附錄法條
刑法第339條第1項
意圖為自己或第三人不法之所有，以詐術使人將本人或第三人之
物交付者，處5年以下有期徒刑、拘役或科或併科1千元以下罰金
。
附表：
┌─┬────┬─────┬───┬────────┬────┬────┬────┐
│編│  時間　│　地點　　│ 代價 │    存摺帳號　　│　被害人│匯款時間│匯款金額│
│號│        │          │      │                │  　    │        │        │
├─┼────┼─────┼───┼────────┼────┼────┼────┤
│01│93/11/23│臺南縣歸仁│新臺幣│中國信託中華分行│  鄭博元│93/12/19│99987元 │
│  │        │圓環旁    │1500元│000000000000號  │        │        │        │
│  │        │          │      │(開戶日93/11/23)│        │        │        │
├─┼────┼─────┼───┼────────┼────┼────┼────┤
│02│93/11/24│華南銀行仁│1500元│萬泰銀行歸仁分行│(1)乙○○│93/11/30│99989元 │
│　│　　　　│德分行前  │      │000000000000號  │(2)丁○○│93/11/30│99989元 │
│  │        │          │      │(開戶日93/11/24)│        │        │        │
├─┼────┼─────┼───┼────────┼────┼────┼────┤
│03│93/11/24│華南銀行仁│2000元│華南銀行仁德分行│  柯慧真│93/11/30│42865元 │
│  │        │德分行前  │      │000000000000號  │        │        │        │
│  │        │          │      │(開戶日93/11/24)│        │        │        │
├─┼────┼─────┼───┼────────┼────┼────┼────┤
│04│93/11/24│臺南縣歸仁│2000元│中華郵政局號0031│  陳育湘│93/12/08│100000元│
│  │        │圓環旁    │      │508，帳號0000000│        │        │        │
└─┴────┴─────┴───┴────────┴────┴────┴────┘
